Délégation parisienne de l'AEF
Archives nationales d'outre-mer
- Activités, 1935-1967; DPAEF 60 à 177, 178 à 206, CP 200PL 8, CP 400PL 34 à 37, CP 500PL 28 à 29, CP 600PL 14 à 19, CP 700PL 14 à 42, CP 800PL 14 à 19, CP 900PL 8
  - Topographie, 1935-1958; DPAEF 177, CP 200PL 8, CP 400PL 34 à 37, CP 500PL 28 à 29, CP 600PL 14 à 19, CP 700PL 14 à 42, CP 800PL 14 à 19, CP 900PL 8
    - Carte économique Gabon-Moyen-Congo, valeurs agricoles, minières et transports., s.d.; CP 800PL 14; générique_versement; Echelle 1/250 000, couleurs, 40x48cm.
    - Carte de mise en valeur de la région du Gabon, valeurs agricoles et minières., s.d.; CP 800PL 15; générique_versement; Echelle 1/1 000 000, couleurs, 40x54cm.
    - Croquis de Brazzaville (Moyen-Congo) d’après une mission aérienne de février 1946, mise à jour en janvier 1950., 1946-1950; CP 800PL 16; générique_versement; Echelle 1/25 000, monochrome, 35x52cm.
    - Croquis de la cote de Brazzaville (Moyen-Congo) d’après une mission aérienne de février 1946, mise à jour en janvier 1950., 1946-1950; CP 800PL 17; générique_versement; Echelle 1/25 000, monochrome, 35x52cm.
    - Carte de mise en valeur de la zone cotonnière du Tchad et de l’Oubangui, valeurs agricoles, minières et industrielles., s.d.; CP 800PL 18; générique_versement; Echelle 1/ 2 000 000, couleurs, 35x52cm.
    - Carte géographique de l’AEF avec les différents territoires et principales villes., CP 800PL 19; générique_versement; Echelle 1/6 000 000, couleurs, 40x54cm.
    - Carte des exploitations agricoles d’AEF et du Cameroun., CP 900PL 8; générique_versement; Echelle 1/ 2 500 000, couleurs, 31x43cm.
  - Autorisations de venir travailler en AEF, 1946-1967; DPAEF 178 à 206
    - Emploi en AEF., 1946-1956; DPAEF 178; 0.12; générique_versement
      Recrutement: dossiers de recrutement type.
    - Candidatures pour des emplois en AEF., 1946-1959; DPAEF 179 à 203
      - Retenues et refusées ou annulées par les candidats, demande de renseignements., 1946-1947; 0.12; DPAEF 179; générique_versement
      - Retenues et refusées ou annulées par les candidats, demande de renseignements., 1948; DPAEF 180; 0.12; générique_versement
      - Dossiers de recrutement complets., 1949; DPAEF 181; 0.12; générique_versement
      - Refusées ou annulées par les candidats et dossiers des candidats mariés., 1949; DPAEF 182; 0.12; générique_versement
      - Demande de renseignements, correspondance., 1949; DPAEF 183; 0.12; générique_versement
      - Retenues., 1950; DPAEF 184; 0.12; générique_versement
      - Dossiers de recrutement., 1950; DPAEF 185; 0.12; générique_versement
      - Refusées ou annulées par les candidats et demande de renseignements., 1950; DPAEF 186; 0.12; générique_versement
      - Refusées ou annulées par les candidats. Dossiers de recrutement divers., 1951; DPAEF 187; 0.12; générique_versement
      - Dossiers de recrutement pour la police, le cadastre, l'inspection du travail, l'imprimerie, le service des musées, les télécommunications, les sténographes, le service de santé et l’enseignement., 1951; DPAEF 188; 0.12; générique_versement
      - Retenues, demandes de renseignements., 1951; DPAEF 189; 0.12; générique_versement
      - Dossiers de recrutement, classés par domaines d’activités., 1952; 0.12; DPAEF 190; générique_versement
      - Retenues, refusées ou annulées par les candidats et demande de renseignements., 1952-1953; DPAEF 191; 0.12; générique_versement
      - Retenues., 1953; DPAEF 192; 0.12; générique_versement
      - Dossiers de recrutement, classés par domaines d’activités., 1954; DPAEF 193; 0.12; générique_versement
      - Retenues et refusées ou annulées par les candidats., 1954; DPAEF 194; 0.12; générique_versement
      - Retenues., 1955; DPAEF 195; 0.12; générique_versement
      - Dossiers de recrutement de personnel agricole., 1955; DPAEF 196; 0.12; générique_versement
      - Refusées ou annulées par les candidats., 1955-1956; DPAEF 197; 0.12; générique_versement
      - Retenues., 1956; DPAEF 198; 0.12; générique_versement
      - Recrutement dans le secteur agricole: candidatures refusées., 1956-1957; 0.12; DPAEF 199; générique_versement
      - Refusées; instructions de recrutement., 1957; DPAEF 200; 0.12; générique_versement
      - Retenues., 1957; DPAEF 201; 0.12; générique_versement
      - Retenues et refusées ou annulées par les candidats., 1958; DPAEF 202; 0.12; générique_versement
      - Retenues et refusées ou annulées par les candidats (1959), demandes de renseignements (1958-1959)., DPAEF 203; 0.12; générique_versement
    - Emploi en AEF., 1947-1951; DPAEF 204; 0.12; générique_versement
      Gestion et encadrement: décisions de congés annuels, attestation diverses, textes généraux, ordres de missions.
    - Fonctionnaires en AEF., 1949-1955; DPAEF 205; 0.12; générique_versement
      Affectation: demande de détachement et notification d’affectation.
    - Sécurité Sociale., 1957-1967; DPAEF 206; 0.12; générique_versement
      Cotisation: pièces comptables, correspondance.
- Documentation, 1947-1959; DPAEF 207 à 220
  - Presse, 1947-1959; DPAEF 207 à 212
    - Abonnement., 1947-1958; DPAEF 207; 0.12; générique_versement
      Pièces justificatives comptables, correspondance.
    - Presse française., 1950-1959; DPAEF 208; 0.12; générique_versement
      Réception: journaux, correspondance.
    - Presse africaine., 1952-1959; DPAEF 209; 0.12; générique_versement
    - Presse française et étrangère., 1952-1959; DPAEF 210; 0.12; générique_versement
      Envoi à Brazzaville: journaux, coupures de presse, transcriptions d'articles.
    - Agence France presse., 1951-1959; DPAEF 211; 0.12; générique_versement
      Envoi à Brazzaville: bulletins.
    - Production journalistique à propos de l’AEF., 1953-1959; DPAEF 212; 0.12; générique_versement
      Encadrement: vérification et correction d’article, transcription de discours, annuaire de journalistes, photographies.
  - Courriers de demande de documentation sur l’AEF., 1948-1959; DPAEF 213 à 215
    - Reçus entre 1948 et 1956., 1948-1956; DPAEF 213; 0.12; générique_versement
    - Reçus durant l'année 1957., DPAEF 214; 0.12; générique_versement
    - Reçus entre 1958 et 1959., 1958-1959; DPAEF 215; 0.12; générique_versement
  - Culture et information, 1947-1959; DPAEF 216 à 220
    - Promotion de l’AEF., 1949-1959; DPAEF 216; 0.12; générique_versement
      Brochure promotionnelle, guides, revues, correspondance.
    - Documentaires sur l’AEF, radiodiffusion., 1951-1959; DPAEF 217; 0.12; générique_versement
    - Littérature., 1947-1959; DPAEF 218; 0.12; générique_versement
      Livres, commande: pièces justificatives comptables, listes d’ouvrages commandés. Prix littéraire, création: correspondance.
    - Beaux-Arts., 1951-1958; DPAEF 219; 0.12; générique_versement
      Développement, valorisation: correspondance, pièces justificatives comptables.
    - Cours de l'Ecole du Train., 1950-1951; DPAEF 220; 0.12; générique_versement
      Dossier laissé par le lieutenant Ferraton.